# 请教购买同一控制下关联方企业的业务分部

提问人：sharp29 时间：2010-01-12 23:19:11
请教 在同一控制下的关联方企业 相互间存在购买对方的某一业务分部时 如何做帐务处理 是否也视同为同一控制下企业合并 即视同该购买业务分部的行为在期初就发生 调整购买方报表的期初数？ 还是视同为同一控制下吸收合并 只关注购买日以后的变化 对购买日之前不做任何帐务处理？

回答人：chenyiwei
回复 楼主 sharp29 的帖子同一控制下购买构成业务但不具有法人资格的业务分部、分公司等，实务中比照吸收合并处理。其个别报表和比较合并报表的编制分别执行《讲解 2008 》对同一控制下吸收合并中个别报表和合并报表编制的相应规定。